【裁判字號】    96,交聲,449
【裁判日期】    970121
【裁判案由】    聲明異議
【裁判全文】
臺灣臺南地方法院交通事件裁定         96年度交聲字第449號
原處分機關  交通部公路總局嘉義區監理所台南監理站
異議人即受
受處分人    甲○○
上列受處分人因違反道路交通管理處罰條例案件，對於交通部公
路總局嘉義區監理所台南監理站，民國96年5月30日所為之裁決
處分（處分案號：嘉監南字第裁74-M00000000號），聲明異議，
本院裁定如下：
      主  文
異議駁回。
      理  由
一、原處分意旨略以：異議人即受處分人甲○○（下稱異議人）
    之駕駛執照已逾有效期間，仍駕駛其所有之車號T0-0036號
    自用小客貨車，於民國96年5月16日下午16時16分許，行駛
    至台南縣永康市○○○路與新中街交岔路口處時，經台南縣
    警察局永康分局鹽行派出所警員 (下稱舉發機關)予以製單
    舉發，嗣原處分機關即交通部公路總局嘉義區監理所台南監
    理站，以異議人違規事實明確，依道路交通管理處罰條例第
    22條第1項第7款之規定，裁處異議人罰鍰新臺幣（下同）
    1800元並扣繳駕照等語。
二、本件聲明異議意旨略以：違規時執法人員說只罰紅燈左轉，
    另駕照逾期不罰，又駕照逾期監理所沒有通知，使異議人權
    利損失云云，為此聲明異議。
三、按汽車駕駛人，駕駛執照逾有效期間仍駕車者，處1800元以
    上3600元以下罰鍰，並禁止其駕駛；前項第7款之駕駛執照
    並應扣繳之。處罰條例第22條第1項第7款、第2項分別定有
    明文。
四、本院審酌：
  (一)異議人所持有之普通小型車駕駛執照，有效日期至94年8月8
    日，因未申請換發而逾有效期間，惟其仍駕駛所有之車號T0
    -0036號自用小客貨車，於上述時、地，經舉發機關予以製
    單舉發，舉發通知單並由異議人親自簽名收受。嗣原處分機
    關依處罰條例第22條第1項第7款之規定，裁處異議人罰鍰
    1800 元並扣繳駕照之事實，有：
    原處分機關裁決書。
    舉發機關舉發違反道路交通管理事件通知單。
    原處分機關96年6月23日嘉監南字第0960114131號函。
    等件為證，且為異議人所不否認，此部分事實當可認定。
  (二)依異議狀所述，異議人對其違規事實並不否認，僅主張交通
    執法人員曾經對其承諾本件違規不罰。惟查：本件舉發員警
    已製開舉發違規通知單，並已交由異議人簽名收受，此有上
    揭異議人親自簽收之舉發通知單附卷可稽，顯已完成告知異
    議人違規事實之程序，其應不可能於製開舉發違規通知單後
    ，復對異議人承若日後不予舉發或處罰，蓋若舉發員警欲以
    勸導代替舉發，其應不予開立舉發通知單，僅以口頭勸導為
    之即可。因此，異議人所辯顯不足採。
  (三)又異議人主張駕照逾期監理所沒有通知云云，惟查：現行相
    關法令並無駕照逾期須另行通知之規定，且駕駛執照上亦已
    明確記載有效日期，異議人領有駕駛執照，即不能對此諉為
    不知，況異議人所領取之普通小型車駕駛執照，係於70年3
    月18日考領，並曾於88年10月15日換發，此有原處分機關96
    年6月23日嘉監南字第0960114131號函公文1紙暨其所附異議
    人駕籍資料4紙在卷可證 (見本院卷第7至11頁)，由此可知
    異議人對於駕駛執照須定期換發知之甚稔，是故異議人所辯
    並無理由。
五、綜上所述，異議人於前述時、地之違規事實既可認定，原處
    分機關裁處異議人罰鍰1800元並扣繳駕照，經核於法尚無違
    誤，異議人異議內容，並無理由，應予駁回。
六、據上論斷，應依道路交通案件處理辦法第19條，裁定如主文
    。
中    華    民    國    97    年    1     月    21    日
                        交通法庭法  官  蔡直青
以上正本證明與原本無異。
如不服本裁定，應於收受送達後5日內向本院提出抗告狀。（應
附繕本）
                                書記官  劉鴻瑛
中    華    民    國    97    年    1     月    23    日


司法院資訊處製作；財團法人民間司法改革基金會備份。
